臺灣花蓮地方法院刑事判決　　　　　　　　　　　　　九十四年度交易字第一六號
　　公　訴　人　臺灣花蓮地方法院檢察署檢察官
　　被　　　告　乙○○
右列被告因過失致死等案件，經檢察官提起公訴（九十四年度偵字第三五七號），由
本院合議庭裁定進行簡式審判程序後，判決如左：
    主  文
乙○○服用酒類，不能安全駕駛動力交通工具而駕駛，處有期徒刑月，如易科罰金
，以佰元折算壹日；又因過失致人於死，處有期徒刑陸月，如易科罰金，以佰元
折算壹日。應執行有期徒刑捌月，如易科罰金，以佰元折算壹日。緩刑貳年。
    事  實
一、乙○○於民國九十三年九月七日晚上七時許，在花蓮縣秀林鄉富世村可樂社區飲
    用瓶裝臺灣啤酒約二瓶後，已達不能安全駕駛動力交通工具之程度，仍於同日晚
    上九時三十分許，駕駛車牌號碼為ＪＣ－八四八六號自小貨車，沿花蓮縣秀林鄉
    ○○村○道由北往南方向行駛。其於同日晚間十時二十分許，行過該路段秀林二
    號橋北端橋頭後，始見胡德蘭在該橋頭右側向其招手欲搭便車，乙○○遂倒車回
    到該橋頭欲搭載胡德蘭，乙○○本應注意服用酒類後，吐氣所含酒精濃度超過每
    公升零點二五毫克時，判斷及控制能力均會降低，不應駕駛車輛，且於駕駛上開
    自小貨車倒車時，應顯示倒車燈光或手勢後，謹慎緩慢後倒，並應注意其他車輛
    及行人，而依當時雖係夜間，然路上有照明，路面乾燥、無缺陷、無障礙物，且
    視距良好，並無不能注意之情事，乙○○竟疏未注意而貿然倒車，致其自小貨車
    右後側車框欄板撞及胡德蘭頭部，胡德蘭因此受有頭、面部骨折，造成腦挫傷而
    當場死亡。乙○○發覺其肇事後，旋親自前往花蓮縣警察局新城分局秀林分駐所
    報案，陳明其發生交通事故，嗣警方於同日晚間十時四十五分許依法對其施以呼
    氣酒精濃度測試，其呼氣酒精濃度值仍高達每公升零點八三毫克，始查悉其酒後
    駕車之事實。
二、案經花蓮縣警察局新城分局報告臺灣花蓮地方法院檢察署檢察官偵查起訴。
    理  由
一、訊據被告乙○○對於右揭犯罪事實均坦承不諱，而被害人胡德蘭因前開事故死亡
    之事實，有勘驗筆錄、相驗屍體證明書、驗斷書各乙份及相驗照片數幀在卷可稽
    ，復有道路交通事故現場圖、道路交通事故調查報告表、花蓮縣警察局舉發違反
    道路交通管理事件通知單、酒精濃度測試表、不能安全駕駛觀察職務報告、不能
    安全駕駛簡易測試紀錄表各乙份，及攝有現場情形及被告前開自小貨車之照片數
    幀在卷可佐，堪認被告之自白與事實相符，堪以採信。按汽車駕駛人飲用酒類後
    ，其吐氣所含酒精濃度超過每公升零點二五毫克者，不得駕車；汽車倒車時，應
    顯示倒車燈光或手勢後，謹慎緩慢後倒，並應注意其他車輛及行人，道路交通安
    全規則第一百十四條第二款、第一百十條第二款分別定有明文，被告本應負此駕
    駛人應盡之注意義務，而依前開道路交通事故調查報告表所載，案發當時雖係夜
    間，然路上有照明，路面乾燥、無缺陷、無障礙物，且視距良好，並無不能注意
    之情事，被告竟疏未注意而肇致上開事故，其有過失甚明。再被害人胡德蘭死亡
    之結果確係肇因於該車禍，故被告之過失行為與被害人胡德蘭死亡之結果間，有
    相當因果關係，臺灣省花東區車輛行車事故鑑定委員會亦作相同認定，此有該委
    員會鑑定意見書乙紙在卷可稽，故本案事證業已明確，被告之犯行堪以認定，應
    予依法論科。
二、核被告所為，係犯刑法第一百八十五條之三之服用酒類不能安全駕駛動力交通工
    具而駕駛罪，及同法第二百七十六條第一項之過失致人於死罪。被告所犯上開二
    罪間，犯意各別、行為互殊，應予分論併罰。被告因酒醉駕車而肇致上開事故，
    被害人胡德蘭因此死亡，應依道路交通管理處罰條例第八十六條第一項之規定，
    就其所犯過失致人於死罪部分加重其刑。被告於肇事後，犯罪未被發覺前，主動
    向警方表明其肇致上開事故之事實，有花蓮縣警察局道路交通事故肇事人自首情
    形紀錄表乙紙在卷可稽（見相驗卷第三十四頁），符合自首之要件，應依刑法第
    六十二條前段之規定，就其所犯過失致人於死罪部分減輕其刑。爰審酌被告素行
    非惡，其因過失肇致本件交通事故，犯後復能坦承所犯，且與被害人家屬達成和
    解，態度良好等一切情狀，就其所犯分別量處如主文所示之刑，並均諭知易科罰
    金之折算標準，且定其應執行之刑。查被告前於七十六年間，因犯過失致人於死
    案件，經臺灣高等法院花蓮分院以七十七年度交上訴字第五號案件判處有期徒刑
    九月確定，於七十八年五月二十九日執行完畢後，五年以內未曾受有期徒刑以上
    刑之宣告，此有臺灣高等法院前案紀錄表乙紙在卷可證，其經此起訴審判後，應
    知所警惕，信無再犯之虞，本院認所宣告之刑均以暫不執行為適當，爰均併予宣
    告緩刑二年，用啟自新。
據上論斷，應依刑事訴訟法第二百九十九條第一項前段、第二百七十三條之一第一項
，刑法第一百八十五條之三、第二百七十六條第一項、第六十二條前段、第四十一條
第一項前段、第二項、第五十一條第五款、第七十四條第二款，道路交通管理處罰條
例第八十六條第一項，罰金罰鍰提高標準條例第一條前段、第二條之規定，判決如主
文。
本案經檢察官甲○○到庭執行職務。
中      華      民      國    九十四    年      四      月    二十二    日
                              臺灣花蓮地方法院刑事第三庭
                                  法  官  鄭光婷
右正本證明與原本無異。
如對本判決不服，應於送達後十日內，向本院提出上訴狀。（應抄附繕本）告訴人或
被害人如對於本判決不服者，應具備理由請求檢察官上訴，其上訴期間之計算係以檢
察官收受判決正本之日期為準。
                                  法院書記官
中      華      民      國    九十四    年      四      月    二十六    日
附錄本判決論罪之法律條文：
刑法第一百八十五條之三：
服用毒品、麻醉藥品、酒類或其他相類之物，不能安全駕駛動力交通工具而駕駛者，
處一年以下有期徒刑、拘役或三萬元以下罰金。
刑法第二百七十六條第一項：
因過失致人於死者，處二年以下有期徒刑、拘役或二千元以下罰金。
